【裁判字號】    88,上易,3242
【裁判日期】    890208
【裁判案由】    竊盜
【裁判全文】
臺灣高等法院臺中分院刑事判決                  八十八年度上易字第三二四二號
    上  訴  人
    即  被  告  丙○○
右上訴人因竊盜案件，不服台灣南投地方法院八十八年度易字第一二一號，中華民國
八十八年十一月十八日第一審判決（起訴案號：台灣南投地方法院檢察署八十八年度
偵字第一二七三號），提起上訴，本院判決如左：
    主      文
上訴駁回。
    事實及理由
一、本案經本院審理結果，認第一審判決認事用法及量刑均無不當，應予維持，並引
    用第一審判決書記載之事實、證據及理由（如附件）。
二、上訴人即被告丙○○（以下稱被告）在本院未提出其他有利之證據及辯解，其上
    訴無理由，應予駁回。又證人陳志忠已於原審法院到庭證述明確，被告請求再予
    傳訊，經核無必要，併此敘明。
三、據上論斷，應依刑事訴訟法第三百七十三條、第三百六十八條，判決如主文。
本案經檢察官乙○○到庭執行職務。
中      華      民      國    八十九  年      二      月      八      日
                                  臺灣高等法院臺中分院刑事第十庭
                                        審判長法  官  黃  永  泉
                                              法  官  蔡  名  曜
                                              法  官  蕭  廣  政
右正本證明與原本無異。
不得上訴。
                                              書記官  劉  建  智
中      華      民      國    八十九     年       二      月     十     日
                                                                        Ｈ
臺灣南投地方法院刑事判決                          八十八年度易字第一二一號
    公  訴  人  台灣南投地方法院檢察署檢察官
    被      告  丙○○  男  四十歲（民國○○○年○○月○日生）
                住南投縣埔里鎮○○路二五號
                （現於台灣台中戒治所戒治中）
                身分證統一編號：Ｚ000000000號
右列被告因竊盜案件，經檢察官提起公訴（八十八年度偵字第一二七三號），本院判
決如左：
    主      文
丙○○竊盜，累犯，處有期徒刑陸月。
    事      實
一、丙○○因違反麻醉藥品管理條例罪，為台灣南投地方法院判處有期徒刑六月，於
    民國（下同）八十六年六月二十一日易科執金執行完畢，竟又意圖為自己不法之
    所有，於八十八年二月二十三日十七時許，在南投縣埔里鎮○○路一八九巷十二
    號前，徒手以電線接電之方式，竊取甲○○所有之車牌號碼ＲＨ─七二六七號自
    小貨車，得手後，用以代步。嗣於八十八年三月二日凌晨二時許，在埔里鎮山王
    飯店地下室為警查獲。
二、案經南投縣警察局埔里分局報請台灣南投地方法院檢察署檢察官偵查起訴。
    理      由
一、訊據被告丙○○矢口否認犯有竊盜情事，辯稱：伊並沒有偷車，係伊朋友陳志忠
    於警方查獲當日，囑託伊將前開被竊車輛開過去給他，伊去開車時即被查獲云云
    。惟查，右揭犯罪事實，業據被告於警訊中及檢察官偵查中坦承不諱，核與被害
    人甲○○於警訊及本院審理中證述被害之情節相符，並有車輛竊盜、車牌失竊資
    料個別查詢報表、贓物領據等在卷可參，況被告又自承其係以電線接電之方式發
    動上開小貨車等語在卷，按諸常情，一般人受託駕駛車輛，縱未索取行車執照，
    至少亦應由委託人交付鑰匙，始為合理，乃被告竟係以徒手接電之方式開車，自
    與常情有悖，被告所辯自不足採。而證人潘振興於本院審理時，雖證稱：其曾於
    八十八年二月二十八日接受觀察、勒戒前一星期（即同年月二十一日以前），見
    過陳志忠開過上開被竊車輛云云，然查，本件竊案係發生於同年月二十三日十七
    時許，陳志忠自無可能於上開車輛失竊前二日（即同年月二十一日）以前即駕駛
    該車，且經本院傳訊證人陳志忠，陳志忠亦證述：其未曾囑託被告開上開失竊車
    輛予其，及其根本不知此事等語，是證人潘振興證述其曾見過陳志忠開過上開失
    竊車輛等語，顯係迴護被告所為之語，並不足採為有利被告之認定。從而，本案
    事證明確，被告犯行已堪認定，應依法論科。
二、核被告丙○○所為，係犯刑法第三百二十條第一項之竊盜罪。又查被告前因違反
    麻醉藥品管理條例案件，經台灣南投地方法院於民國八十六年四月二十三日判處
    有期徒刑六月確定，於同年六月二十一日執行完畢，有台灣南投地方法院檢察署
    刑案資料查註紀錄表及台灣南投地方法院被告全國前案紀錄表在卷可稽，其受有
    期徒刑之執行完畢後，五年內再犯有期徒刑以上之本罪，為累犯，依法加重其刑
    。爰審酌被告素行不良，又不知悔改，圖取不勞而獲之財物，本非不得嚴懲，惟
    本案所生危害不大，被告犯罪之初坦承犯行等一切情狀，量處如主文所示之刑。
據上論斷，應依刑事訴訟法第二百九十九條第一項前段，刑法第三百二十條第一項、
第四十七條，罰金罰鍰提高標準條例第一條前段，判決如主文。
本案經檢察官徐松奎到庭執行職務
中      華      民      國    八十八      年    十一      月    十八    日
                                  臺灣南投地方法院刑事庭
                                      法  官  林  宜  民
右正本證明與原本無異。
如不服本判決，應於判決送達後十日內向本院提出上訴狀( 應附繕本 )。「切勿逕送
上級法院」。
                                      書記官
中      華      民      國    八十八      年    十一      月    十八    日
「告訴人或被害人對於判決如有不服具備理由請求檢察官上訴者，其上訴期間之計算
係以檢察官收受判決正本之日期為準」
附錄本案論罪科刑法條全文：
刑法第三百二十條第一項
意圖為自己或他人不法之所有，而竊取他人之動產者，為竊盜罪，處五年以下有期徒
刑、拘役或五百元以下罰金。


司法院資訊處製作；財團法人民間司法改革基金會備份。
